臺灣臺北地方法院刑事判決　　　　　九十六年度簡上字第五號
上　訴　人
即　被　告　丙○○
上列上訴人即被告因竊盜案件，不服本院中華民國九十五年十一
月三十日九十五年度簡字第三七四○號第一審刑事簡易判決（聲
請簡易判決處刑案號：九十五年度偵字第二二二八一號），提起
上訴，本院管轄之第二審合議庭判決如下：
    主  文
原判決撤銷。
丙○○竊盜，處拘役貳拾日，如易科罰金，以新臺幣壹仟元折算
壹日；又竊盜，處拘役拾日，如易科罰金，以新臺幣壹仟元折
算壹日。應執行拘役肆拾伍日，如易科罰金，以新臺幣壹仟元折
算壹日。
    事  實
一、丙○○於民國九十五年十月二日凌晨一時零一分許，行經臺
    北市○○區○○街九十五號前騎樓，見甲○○所有之腳踏車
    一輛停放於該處，車未上鎖，竟萌生貪念，基於意圖為自己
    不法所有之犯意，徒手竊取之，得手後騎乘離去；復另行起
    意，意圖為自己不法之所有，於翌日晚間七時許，徒手竊取
    停放於同處乙○○所有未上鎖之腳踏車一輛，得手後騎乘離
    去。嗣經甲○○、乙○○向里長辦公室調閱該處監視錄影帶
    後，查悉上情，甲○○因而在上址守候，旋於同年月四日下
    午三時許，在前址發現丙○○，而報警處理，並在臺北市○○區○○路一段一五八號前起獲上開失竊之腳踏車。
二、案經甲○○、乙○○訴由臺北市政府警察局中山分局報請臺
    灣臺北地方法院檢察署檢察官偵查聲請以簡易判決處刑。
    理  由
壹、證據能力方面：
一、按被告以外之人於審判外之言詞或書面陳述，除法律有規定
    者外，不得作為證據，刑事訴訟法第一百五十九條第一項固
    定有明文；惟被告以外之人於審判外之陳述，雖不符刑事訴
    訟法第一百五十九條之一至第一百五十九條之四之規定，而
    經當事人於審判程序同意作為證據，法院審酌該言詞陳述作
    成時之情況，認為適當，亦得為證據，同法第一百五十九條
    之五第一項亦有明文。證人即告訴人甲○○、乙○○於警詢
    時之證述，雖均屬審判外之陳述，然檢察官、被告丙○○於
    本院審理時，對於上開證人警詢筆錄之證據能力並未爭執，
    本院審酌前開證人於警詢中之陳述，係於案發之初立即製作
    ，對案發情況之記憶當甚為清晰，不致發生一般傳聞證據中
    證人記憶瑕疵之風險，且其證述情節與卷證相符，足認前揭
    證人於警詢中之供述，適為本案之證據。
二、次按被告以外之人於偵查中向檢察官所為之陳述，除顯有不
    可信之情況者外，得為證據，刑事訴訟法第一百五十九條之
    一第二項定有明文。證人即告訴人甲○○於偵查中之證詞，
    經具結在案，有結文附卷可憑（見臺灣臺北地方法院檢察署
    九十五年度偵字第二二二八一號偵查卷第三十七頁），足資
    擔保應無設詞誣陷被告之疑，且被告對其證詞於本院審理時
    並未爭執，亦未聲請傳喚，顯已放棄詰問權之行使，復無顯
    不可信之情況，揆諸前揭規定，其於偵查中所為之證述自有
    證據能力。
貳、實體方面：
一、上揭犯罪事實，業據被告丙○○坦承不諱（見本院九十六年
    度簡上字第五號刑事卷第十九頁），核與證人即告訴人甲○○、乙○○於警詢、偵查中證述失竊之情節相符（見同上偵
    查卷第十頁至第十一頁、第十二頁至第十三頁、第三十五頁
    ），復有告訴人甲○○、乙○○出具之贓物認領保管單、失
    竊腳踏車照片在卷可稽（見同上偵查卷第十四頁至第十五頁
    、第二十一頁至第二十三頁），足見被告任意性自白與事實
    相符，堪予採信。本案事證明確，被告竊盜犯行，洵堪認定
    ，應依法論科。
二、核被告所為，均係犯刑法第三百二十條第一項竊盜罪。其先
    後二次竊盜犯行，犯意各別，行為互殊，應予分論併罰。原
    審以被告罪證明確，予以論罪科刑，固非無見。惟被告上述
    竊盜犯行之犯意各別，應予分論併罰，原審認被告係基於同
    一犯意為之，論以一罪，其論斷尚有未洽；又本案犯罪時間
    係在九十四年二月二日修正公布之刑法施行後，本即應適用
    修正後刑法之相關規定，原審判決適用法條欄援引罰金罰鍰
    提高標準條例第一條前段，現行法規所定貨幣折算新臺幣條
    例第二條，亦有未當；另刑事審判旨在實現刑罰權之分配正
    義，故法院對於有罪被告之科刑，應符合罰刑相當之原則，
    使輕重得宜，罰當其罪，此所以刑法第五十七條明定科刑時
    ，應審酌一切情狀，尤應注意該條所列十款事項，以為科刑
    輕重之標準，並賦予法院以裁量權，以求個案裁判之妥當性
    （最高法院九十年度臺上字第四六三六號判決參照），被告
    因一時貪念誤罹刑章，所竊取之腳踏車價值各約新臺幣一千
    元，此據告訴人甲○○、乙○○證述在卷（見同上偵查卷第
    十一頁、第十三頁），價值不高，其竊盜之情節亦非重大，
    揆諸前揭罰刑相當原則，原審量處被告有期徒刑三月，量刑
    稍重，被告執此指摘原判決不當，非無理由，原判決既有上
    開可議之處，自應由本院予以撤銷改判。爰審酌被告無前科
    紀錄，有臺灣高等法院被告前案紀錄表在卷可按（見同上本
    院卷第十頁），素行尚可，所竊財物之價值非鉅，且均已發
    還告訴人，其犯罪後坦承犯行，態度尚稱良好，告訴人甲○○、乙○○於本院審理時亦表示原諒被告（見同上本院卷第
    二十頁），及其犯罪之目的、動機、手段，兼衡其品行、智
    識程度、生活狀況等一切情狀，分別量處如主文所示之刑，
    並諭知易科罰金之折算標準，及定其應執行之刑暨諭知易科
    罰金之折算標準。
據上論斷，應依刑事訴訟法第四百五十五條之一第一項、第三項
、第三百六十九條第一項前段、第三百六十四條、第二百九十九
條第一項前段，刑法第三百二十條第一項、第四十一條第一項前
段、第五十一條第六款，刑法施行法第一條之一第一項、第二項
前段，判決如主文。
本案經檢察官戴文亮到庭執行職務
中　　華　　民　　國　九十六  年　　一　  月　三十一  日
                          臺灣臺北地方法院刑事第十四庭
                              審判長法  官　宋松璟
                                    法  官  劉煌基
                                    法  官  孫萍萍
以上正本證明與原本無異。
本判決不得上訴。
                                    書記官  劉麗英
中　　華　　民　　國　九十六  年　　一　  月　三十一  日
附錄本案論罪科刑法條全文：
刑法第三百二十條
意圖為自己或第三人不法之所有，而竊取他人之動產者，為竊盜
罪，處五年以下有期徒刑、拘役或五百元以下罰金。
意圖為自己或第三人不法之利益，而竊佔他人之不動產者，依前
項之規定處斷。
前二項之未遂犯罰之。
